---
title: "02-dplyr数据操作包"
author: "邓旭东"
date: "2020-7-17"
output: 
    html_document:
        toc: true # table of content true
        toc_float: True
        collapsed: TRUE
        toc_depth: 3  
        number_sections: yes
        smooth_scroll: T 
        theme: readable  
        highlight: pygments  
        df_print: paged 
        keep_md: true
---

```{r setup, include=FALSE}
knitr::opts_chunk$set(echo = TRUE, warning = FALSE, error = FALSE)
```



# dplyr简介
dplyr是R语言的数据分析包，类似于python中的pandas，能对dataframe类型的数据做很方便的数据处理和分析操作。最初我也很奇怪dplyr这个奇怪的名字，我查到其中一种解释

- d代表dataframe
- plyr是英文钳子plier的谐音



```{r}
library(tidyverse)
tidyverse::tidyverse_packages()
```




# 读取数据
tidyverse含有readr，所以不用导入readr

```{r}
#用readr包导入csv数据
aapl <- readr::read_csv('data/aapl.csv') 
aapl
```

# 查看数据基本信息
这里使用的是R语言的基本函数，不用导入包就可以使用

## 数据类型

```{r}
class(aapl)
```

## 字段
```{r}
colnames(aapl)
```

## 记录数、字段数
```{r}
dim(aapl)
```

## 前10条记录
```{r}
head(aapl)
```

# 查看dplyr用例
```{r}
vignette("dplyr")
```


# dplyr常用函数


## Arrange
对appl数据按照字段Volume进行降序排序。为了写作方便，我就不再写完整的调用，在这里arrange()代替 dplyr::arrange()
```{r}
library(dplyr)
#dplyr::arrange(aapl, -Volume)
arrange(aapl, -Volume)
```

## 管道符 %>% 
在dplyr中，有一个管道符%>%，符号左侧表示数据的输入，右侧表示下游数据处理环节。

我们可以用管道符 %>% 改写上面的代码，两种写法得到的运行结果是一致的，用久了会觉得管道符 %>% 可读性更强，后面我们都会用 %>% 来写代码。

```{r}
aapl %>% arrange(-Volume)
```
## Select

选取 Date、Close和Volume三列
```{r}
aapl %>% select(Date, Close, Volume)
```

只选取Date、Close和Volume三列，其实另外一种表达方式是“排除Open、High、Low，选择剩下的字段的数据”。

```{r}
aapl %>% select(-c("Open", "High", "Low"))
```


## Filter
按照筛选条件选择数据

```{r}
#从数据中选择appl股价大于150美元的交易数据
aapl %>% filter(Close>=150)
```

从数据中选择appl
- 股价大于150美元 且 收盘价大于开盘价  
的交易数据

```{r}
aapl %>% filter((Close>=150) & (Close>Open))
```

## Mutate
将现有的字段经过计算后生成新字段。



```{r}
#将最好价High减去最低价Low的结果定义为maxDif，并取log
aapl %>% mutate(maxDif = High-Low,
                log_maxDif=log(maxDif))

```

得到记录的位置(行数)
```{r}
aapl  %>% mutate(n=row_number())
```


## Group_By
对资料进行分组，这里导入新的 数据集 weather

```{r}
#导入csv数据
weather <- readr::read_csv('data/weather.csv') %>% as_tibble()
weather
```
按照城市分组

```{r}
weather %>% group_by(city)
```
为了让大家看到分组的功效，咱们按照城市分别计算平均温度

```{r}
weather %>% 
    group_by(city) %>% 
    summarise(mean_temperature = mean(temperature))
```
```{r}
weather %>%  
    summarise(mean_temperature = mean(temperature))
```



